【裁判字號】    89,易,2103
【裁判日期】    890809
【裁判案由】    恐嚇危害安全
【裁判全文】
臺灣臺中地方法院刑事判決                        八十九年度易字第二一三號
    公  訴  人  臺灣台中地方法院檢察署檢察官
    被      告  甲○○
右列被告因恐嚇危害安全案件，經檢察官提起公訴（八十九年度偵字第六九四０號）
，本院判決如左：
    主  文
甲○○以加害身體之事，恐嚇他人，致生危害於安全，處有期徒刑參月，如易科罰金
，以參佰元折算壹日。
    事  實
一、甲○○因懷疑其自小客車之車窗玻璃遭乙○○毀損，憤而於民國八十九年一月三
    日凌晨三時五分許，至台中縣太平巿宜昌路四六五巷三號二樓乙○○住處之樓下
    前叫喊，揚言要乙○○下樓解決事情，並限於同日中午十二時前回他消息，否則
    要操其全家云云，以加害身體之事恐嚇乙○○，甲○○同時持一把不具殺傷力之
    玩具空氣槍發射小鋼珠，擊破乙○○住處之玻璃窗（毀損部分未據告訴），乙○
    ○因而心生畏懼，致生危害於其身體之安全。
二、案經乙○○訴由台中縣警察局霧峰分局報請臺灣臺中地方法院檢察署檢察官偵查
    起訴。
    理  由
一、訊據被告甲○○固坦承於前述時間在告訴人乙○○住處之巷弄內，叫喊告訴人下
    來，惟矢口否認有何恐嚇告訴人之犯行，辯稱當天凌晨僅欲告訴人下來共同察看
    被告之自小客車遭人毀損之情形，並無恐嚇要操其全家，也無持玩具空氣槍打破
    告訴人住處之玻璃云云。經查：
    (一)告訴人係於八十九年一月三日凌晨四時許，前往台中縣警察局霧峰分局新平派
      出所報案，指稱：被告於前揭時地在其住處之樓下叫喊，要告訴人下樓解決事
      情，並限於當天中午十二時前回他消息，否則要操告訴人全家，告訴人目睹被
      告持槍，且以之打破其住處之玻璃窗，告訴人並在現場拾獲一具小瓦斯鋼瓶及
      五顆小鋼珠，而被告於出言恐嚇後即離去，告訴人因心生畏懼，始報警處理等
      語，此有其警訊筆錄在卷可稽；被告亦坦承於凌晨深夜，在告訴人住處之巷弄
      內，叫喊告訴人下來，已如前述，則告訴人若非確遭被告恐嚇危害其安全，心
      生畏懼，衡情不致於即時報警，且指訴歷歷，足見其上述供陳遭到被告恐嚇之
      語，應非杜撰。
    (二)又告訴人住處之玻璃窗確實被打破，有卷附之照片六張可明；此外，本案經警
      方持搜索票前往台中縣太平巿宜昌路四六五巷三號一樓被告之住處搜索，亦有
      扣得土造空氣長槍一支、瓦斯鋼瓶九支及小鋼珠一盒等物可資佐證，益足證明
      告訴人前開所言非虛。從而，本件事證明確，被告右開恐嚇危害他人身體安全
      之犯行，足堪認定，其否認之詞，不足採信。
二、核被告甲○○所為，係犯刑法第三百零五條之恐嚇危害安全罪。爰審酌被告僅因
    細故，即逞凶以加害身體之事恐嚇他人，毫無法治觀念，與告訴人因此所受驚嚇
    之程度，及被告犯罪之方法、手段、犯後態度等一切情狀，量處如主所示之刑，
    並諭知易科罰金之折算標準。至扣案之土造空氣長槍一支、瓦斯鋼瓶九支及小鋼
    珠一盒等物，經內政部警政署刑事警察局鑑驗之結果，並不具殺傷力，有該局八
    十九年一月十七日刑鑑字第五七八一號通知書在卷可憑，被告復供陳此等物品乃
    其友人江銘郎所有，目前不知江銘郎之去向等語，乃不予諭知沒收，併此明。
據上論斷，應依刑事訴訟法第二百九十九條第一項前段，刑法第三百零五條、第四十
一條，罰金罰鍰提高標準條例第一條前段、第二條，判決如主文。
中      華      民      國      八十九      年      八      月    九    日
                                        法  官  莊深淵
右正本證明與原本無異。
如不服本判決，應於送達後十日內向本院提出上訴狀（須附繕本），上訴於台灣高等
法院台中分院。
                                        書記官
中      華      民      國      八十九      年      八      月    九    日
附錄論罪科刑法條
刑法第三百零五條：
以加害生命、身體、自由、名譽、財產之事，恐嚇他人致生危害於安全者，處二年以
下有期徒刑、拘役或三百元以下罰金。


司法院資訊處製作；財團法人民間司法改革基金會備份。
